【裁判字號】    89,訴,1863
【裁判日期】    900313
【裁判案由】    勞保
【裁判全文】
臺北高等行政法院裁定                            八十九年度訴字第一八六三號
    原      告  甲○○
    被      告  勞工保險局
    代  表  人  郭芳煜總經理.
右當事人間因勞保事件，原告不服行政院勞工委員會中華民國八十九年八月二十一日
台八十九勞訴字第○○三五四九七號訴願決定，提起行政訴訟。本院裁定如左：
    主  文
原告之訴駁回。
訴訟費用由原告負擔。
    理  由
一、按「本辦法依勞工保險條例第五條第三項規定訂定之。」、「投保單位、被保險
    人、受益人或全民健康保險醫事服務機構（以下均稱申請人）對勞工保險局（以
    下簡稱勞保局）左列事項之核定發生爭議時，得依本辦法規定申請審議。一  有
    關被保險人、受益人資格及投資事項。二  有關被保險人投保薪資或年資事項。
    三  有關保險費或滯納金事項。四  有關保險給付事項。五  有關職業傷病事項
    。六  有關殘廢等級事項。七  有關職業災害診療費用事項。八  其他有關保險
    權益事項。」、「申請人依前條規定申請審議時，應於接到勞保局核定通知文件
    之翌日起六十日內，填具勞工保險爭議審議申請書（以下簡稱審議申請書）一式
    兩份，並檢附有關證件向勞工保險監理委員會（以下簡稱監理會）申請審議，逾
    期申請者，不予受理。郵遞申請以原寄郵局郵戳為憑。．．．」，勞工保險爭議
    事項審議辦法第一條、第二條、第三條第一項前段分別定有明文。又按「原告之
    訴，有左列各款情形之一者，行政法院應以裁定駁回之。但其情形可以補正者，
    審判長應定期間先命補正：．．．十  起訴不合程式或不備其他要件者。」，行
    政訴訟法第一百零七條第一項第十款亦有明文。
二、雲林縣日用品運送服務業職業工會被保險人李惠娥於民國（下同）八十五年六月
    五日因車禍受傷，請領自八十五年六月八日至八十六年八月十八日期間共六筆普
    通傷病給付，經被告核付在案。嗣李惠娥於八十六年十月二日檢附財團法人長庚
    紀念醫院高雄分院出具之勞工保險殘廢診斷書申請普通傷害殘廢給付，經被告以
    八十六年十一月三日八六保給字第一○一二三八一號書函核定李惠娥殘廢程度符
    合勞工保險條例第五十三條附表第五項第一等級，依同條例第五十五條第一款規
    定應按第一等級發給一、二○○日殘廢給付計新台幣（下同）七三二、○○○元
    ，俟退保後再予發給。李惠娥於八十六年十一月五日退保，被告乃於同年月二十
    二日核付。其後，八十六年十一月二十八日雲林縣日用品運送服務業職業工會以
    李惠娥之殘廢為送貨途中發生事故所造成，申請自八十五年六月八日至八十六年
    八月十八日期間之職業傷害給付。被告以李惠娥確於八十五年六月五日因送貨途
    中車禍受傷，依長庚醫院病歷之記載，李惠娥於車禍前即患有紅斑性狼瘡，自八
    十五年六月五日車禍受傷治療至八十五年七月二十二日最後一次神經外科門診追
    蹤時，腦部情況已回復至正常狀態，沒有再回診，此段期間被告同意改按職業傷
    病核付，而李惠娥自八十五年十一月八日起，因不穩定活動性紅斑性狼瘡而頻繁
    住院，併發成植物人狀態之期間，被告認其所請仍應依普通傷病給付辦理，遂以
    八十七年二月十二日八七保給字第六○○三五七八號書函函復雲林縣日用品運送
    服務業職業工會，並副知李惠娥。嗣李惠娥之父（即原告）於八十七年二月十八
    日函請被告改按職業傷害核付，被告以八十七年三月四日八七保給字第六○一二
    四四○號書函，重申八十七年二月十二日八七保給字第六○○三五七八號書函意
    旨，並說明李惠娥因紅斑性狼瘡併腦部血管炎、隱球菌腦炎致植物人狀態，所請
    殘廢給付，亦應按普通疾病發給給付。李惠娥於八十七年四月二十三日死亡。雲
    林縣日用品運送服務業職業工會於八十八年二月十一日以雲日用工會字第○三號
    函轉原告再請求按職業傷害核付李惠娥殘廢給付之申請書，經被告移由勞工保險
    監理委員會審議，該會並以八十八年四月二十一日八八保監議字第二一九七號書
    函通知原告補正勞工保險爭議事項審議申請書，原告並依示補正之。
三、經查，被告業於八十六年十一月二十二日核付李惠娥殘廢給付七三二、○○○元
    （受理號碼：00000000號，支票號碼：Ｇ0000000），有現金殘
    廢給付資料附於勞工保險監理委員會之爭議審議案卷可憑。而原告於勞工保險爭
    議事項審議申請書中，所表示不服之被告八十七年二月十二日八七保給字第六○
    ○三五七八號書函，業經原告自承於八十七年三月間收受送達，有勞工保險爭議
    事項審議申請書附於前開案卷可稽。計其申請審議之期間，最遲自八十七年三月
    起算，於八十七年五月即已屆滿六十日，原告遲至八十八年二月六日始向雲林縣
    日用品運送服務業職業工會提出再按職業傷害核付李惠娥殘廢給付之申請書，而
    由該工會函轉被告移由勞工保險監理委員會以審議程序處理，嗣原告並補正勞工
    保險爭議事項審議申請書。則本件縱以原告八十八年二月六日之申請書為審議之
    申請，亦已逾首揭規定期間，審議審定及訴願決定以其審議已逾法定期間，遞從
    程序上予以駁回，自無不合。原告復對之提起行政訴訟，而其情形又不可以補正
    ，其訴顯非合法，應予駁回。又本件訴訟既不合法，其實體上之主張及陳述，已
    無庸審酌，併此敘明。
四、依行政訴訟法第一百零七條第一項第十款、第一百零四條、民事訴訟法第九十五
    條、第七十八條裁定如主文。
中      華      民      國     九十     年      三      月     十三     日
                                    臺北高等行政法院第三庭
                                              審判長法  官  徐瑞晃
                                                    法  官  李得灶
                                                    法  官  曹瑞卿
右為正本係照原本作成。
如不服本裁定，應於送達後十日內向本院提出抗告狀（須按他造人數附繕本）。
中      華      民      國     九十     年      三      月     十三     日
                                                    書記官  方偉皓


司法院資訊處製作；財團法人民間司法改革基金會備份。
